# 请教陈版，少数股东权益问题

提问人：cjzhangyong 时间：2015-05-25 17:48:38
1 、母公司A持有子公司B100%股份，B公司持有C公司60%股份，C公司本期实现净利润 100 B公司本期净利润 0 ，那么B公司合并利润表中归属于母公司净利润 100 60%=60 少数股东损益 =100 40%=40 那么在A合并报表层面 少数股东权益还是 40 吗？ 2 、母公司A持有子公司B 80%股份,B公司持有C公司60%股份,那么在A合并报表层面 少数股东权益是100*40%*20%吗？

回答人：chenyiwei
1 、是。 2 、假设B由A设立，C由B设立，且两个子公司自设立日以来一直保持目前的股权结构，则A的合并报表层面的少数股东权益为以下各项之和： （ 1 ）持有C40％股权的少数股东在C的净资产中所占的份额； （ 2 ）持有B20％股权的少数股东在B的净资产（其中包括在C的留存收益中所占的 60 ％份额，注意仅是留存收益，不包括投入资本部分）中所占的份额。

提问人：cjzhangyong 时间：2015-5-25 19:20:06

回答人：chenyiwei
1 、是。 2 、基本可以这样理解。

提问人：呼叫帮助 时间：2018-04-18 21:36:55
集团公司合并层面对孙公司持股比例问题 A集团公司下属一级子公司B，对B的持股比例为60%,B公司下属子公司C公司，B公司对公司C持股比例100%，C公司下属子公司D公司，C对D的持股比例为70%，各级次均对下级子公司控制，假设无其他交叉持股情况，那么A集团公司在合并层面对C公司和D公司持股比例各是多少？ chenyiwei回复 虽然站在A公司的角度，最终对C、D享有收益的份额比例分别为 60 ％和 42 ％，但站在整个合并集团的角度，少数股东持有B公司 40 ％股权，不直接持有C公司股权，少数股东持有D公司 30 ％股权（当然这里的少数股东是不同的两批人），因此为了准确计算少数股东权益和少数股东损益，更倾向于按照少数股东直接持有子公司的股权比例计算，BCD公司的权益扣除归少数股东的部分之后，剩下的就是归属于母公司的权益。千万不能直接将C、D公司的期末净资产乘以 40 ％和 58 ％计算少数股东权益。
陈总，你好，请问这种多层次控股如何计算少数股东直接持有子公司的股权比例？ chenyiwei点评 其实很简单，就是从集团股权结构图上来看，由合并集团以外的股东持有某个子公司的股权比例。等于（ 1 －集团内各企业直接持有该子公司股权比例的简单相加数）。
陈版主，您好，您这段话中“为了准确计算少数股东权益和少数股东损益，更倾向于按照少数股东直接持有子公司的股权比例计算”意思一层一层合并吗？如果不一层一层合并，怎么按照少数股东直接持有子公司的股权比例合并报表，不懂啊 chenyiwei点评2016-12-1 可先对合并报表范围内各公司之间的互相股权投资不论持股比例大小都先按模拟权益法调整，调整后的各子公司净资产乘以少数股东直接持有各该子公司的股权比例就可以得到少数股东权益的金额。 chenyiwei点评2016-12-1 不一定层层合并才能用这种做法。
因为是根据外部少数股东直接持有某个子公司的权益比例计算该子公司层面的少数股东权益和损益，当然在具体计算时可能有逐层从下往上计算的循环过程，但不是只有在分层合并时才有用。
陈版， 可先对合并报表范围内各公司之间的互相股权投资不论持股比例大小都先按模拟权益法调整，调整后的各子公司净资产乘以少数股东直接持有各该子公司的股权比例就可以得到少数股东权益的金额。您这是一层一层合并采用的方法吧？

回答人：chenyiwei
一次性合并也可以用。

提问人：呼叫帮助 时间：2018-06-19 21:28:18
问：交叉持股下如何母公司的实际持股比例，如某甲企业（母公司）持有A公司70%股权，持有B公司60%股权；同时A公司持有B公司30%股权，B公司持有A公司20%股权。请问甲企业分别对A公司和B公司的实际持股比例为多少？ 答：母公司对A公司持股比例=70%+60% 20% /（1-30%*20%）=82.77% 母公司对B公司投资比例=60%+70% 30% /（1-30%*20%）=82.34% poleon回复 实务中直接： 70%+60%*20%=82% 60%+70%*30%=81% 陈版，我看了您最近的回复，我觉得poleon回复不准确，对于这个案例，我也拿不准，请教您一下， 母公司对A公司持股比例和 母公司对B公司投资比例分别是多少，如何计算？

回答人：chenyiwei
首先抵销AB之间的互相持股，这样母公司持有A的比例为70/（100-20）=87.5%；母公司持有B的股权比例为60/（100-30 ）=85.72%。

提问人：呼叫帮助 时间：2018-06-22 19:23:48
陈版，对于我举的案例，在交叉持股下把母公司的实际持股比例和少数股东持股比算准确了，其它处理跟正常的合并一样吧？

回答人：chenyiwei
可以这样理解。